【裁判字號】    95,訴,404
【裁判日期】    951116
【裁判案由】    確認行政處分無效
【裁判全文】
臺中高等行政法院裁定
                                     95年度訴字第00404號
原      告  甲○○
原      告  乙○○
原      告  丙○○○
原      告  丁○○
原      告  戊○○
原      告  己○○
共      同
訴訟代理人  庚○○
被      告  內政部
代  表  人  辛○○
訴訟代理人  癸○○
            壬○○
上列當事人間因確認行政處分無效事件，原告提起行政訴訟，本
院裁定如下：
    主  文
原告之訴駁回。
訴訟費用由原告負擔。
    理  由
一、按原告之訴，有訴訟標的為確定判決或和解之效力所及者，
    行政法院應以裁定駁回之，行政訴訟法第107條第1項第9款
    定有明文。
二、本件原告聲明求為判決確認原處分（即臺灣省政府78年4月1
    1日七八府地四字第38815號）無效，其陳述意旨略稱：臺灣
    省政府以78年4月11日七八府地四字第38815號函核准徵收，
    並附帶徵收其地上物之行政處分，交由苗栗縣政府以78年5
    月15日七八府地用字第46090號公告徵收，公告期間30天，
    自78年5月17日起至78年6月15日止。但苗栗縣政府卻延宕至
    83年9月17日八三府地用字第95939號通知本件徵收土地之所
    有人發放苗栗市都市計畫十號停車場用地徵收之補償費，嗣
    再延至84年3月15日才將原告等所有座落苗栗市○○段286-1
    14地號等11筆土地徵收之各項補償費辦理法院提存，且未能
    按徵收土地計劃期限完成停車場，是本件臺灣省政府78年4
    月11日七八府地四字第38815號函核准徵收之行政處分，其
    徵收程序具有重大明顯之瑕疵，依行政程序法第110條第4項
    及行政程序法第111條第7款之規定，應屬無效云云。
三、經查，原告等前就同一處分，曾對台灣省政府（被告內政部
    現已承受該業務）提起行政訴訟，經前行政法院（現已改制
    為最高行政法院）80年判字第2494號判決駁回，後原告等又
    以系爭徵收處分失效為由，提起訴願及再訴願，亦經行政院
    85年7月2日以85訴字第21855號再訴願決定駁回，原告等未
    於期限二個月內向行政法院提起行政訴訟，而告確定在案，
    有該判決書及再訴願決定書附卷可稽。茲原告等復就該已確
    定之撤銷訴訟，另行提起本件確認行政處分無效訴訟。惟按
    87年12月28日修正89年7月1日施行前之行政訴訟法，關於訴
    訟種類，僅規定撤銷訴訟一種，而無確認訴訟。人民就行政
    機關違法之行政處分（包含無效之行政處分）有所爭執而提
    起行政訴訟，僅得提起撤銷訴訟，惟其內容實已包含就得撤
    銷及無效行政處分予以撤銷之請求，行政法院於為裁判時已
    就行政處分之得撤銷及無效之違法性予以審查，故行政訴訟
    茍經行政法院判決確定，為其訴訟標的對象之行政處分得撤
    銷及無效之違法性，即為確定判決效力所及，依行政訴訟法
    第107條第1項第9款規定，人民自不得再就同一行政處分提
    起撤銷訴訟或確認行政處分無效訴訟，且撤銷訴訟於被駁回
    時當含有確認之性質。準此，本件訴訟標的已為前開改制前
    行政法院80年度判字第2494號撤銷之訴判決確定，原告等復
    提起本件確認訴訟，依上開說明，其訴為不合法，應予駁回
    。本件既以不合法予以駁回，兩造其餘實體上之主張及舉證
    ，即無再予論述之必要，併此敘明。
四、依行政訴訟法第107條第1項第9款、第104條、民事訴訟法第
    95條、第85條第1項前段，裁定如主文。
中    華    民    國    95    年    11    月    16    日
                  第三庭審判長法  官  莊  金  昌
                              法  官  許  武  峰
                              法  官  林  金  本
以上正本證明與原本無異。
如不服本裁定，應於裁定送達後10日內以書狀敘明理由，經本院
向最高行政法院提起抗告（須依對造人數附具繕本）；並應預繳
送達用雙掛號郵票390元（34元及5元郵票各10份)。
中    華    民    國    95    年    11    月    16    日
                              書記官  凌  雲  霄


司法院資訊處製作；財團法人民間司法改革基金會備份。
